【裁判字號】    98,交抗,17
【裁判日期】    980122
【裁判案由】    聲明異議
【裁判全文】
臺灣高等法院高雄分院刑事裁定          98年度交抗字第17號
抗  告  人
即受處分人  甲○○
上列抗告人因違反道路交通管理處罰條例事件聲明異議案件，不
服臺灣高雄地方法院中華民國97年12月12日裁定（97年度交聲字
第1909號），提起抗告，本院裁定如下：
    主  文
抗告駁回。
    理  由
一、抗告意旨略以：高雄市政府警察局據以取締闖紅燈之照相器
    材已使用31年，期間均無檢驗機制，其可信性自不足以令人
    折服，是原審裁定駁回異議，維持原處分機關之裁決，尚有
    未當。
二、經查：
    (一)抗告人即受處分人甲○○於民國97年5 月18日下午4 時21
      分許，駕駛8R–2345號之自小客車（下稱系爭車輛）沿高
      雄市○○區○○路行駛，行經中國石油煉油廠北門前有燈
      光號誌管制之路口，在紅燈亮起後1.95秒時，系爭車輛已
      超越路口停止線而在行人穿越道上，於紅燈亮起後2.45秒
      時，系爭車輛又前行超越行人穿越道，原處分機關以抗告
      人駕車行經有燈光號誌管制之交岔路口闖紅燈，依道路交
      通管理處罰條例第53條第1 項之規定，於97年7 月29日裁
      處罰鍰新臺幣（下同）2 千700 元，並記違規點數3 點之
      事實，有交通部公路總局高雄區○○○○○道路交通管理
      事件裁決書、照片2 張、車號查詢汽車車籍資料附卷可稽
      。
    (二)再高雄市○○區○○路中國石油煉油廠北門前係裝設微電
      腦闖紅燈自動測速照相系統，而該照相系統包括設置於車
      道上之感應線圈及控制單元（含相機、檢知器、閃光燈）
      ，其原理係於紅燈時啟動該照相系統，車輛經過車道上之
      感應線圈，感應線圈感應車輛底盤與車輪輪胎感應產生之
      渦電流，即傳至控制器而自動照相，此有經我國台北文化
      經濟代表團及臺灣台北地方法院公證處公證之瑞士電力及
      環境度量衡部門於89年9 月21日就微電腦闖紅燈自動測速
      照相系統出具之式樣認可證書、感應式線圈之原理等資料
      在卷可參。
    (三)依前開說明，抗告人之系爭車輛係因於紅燈時經過車道上
      之感應線圈而遭照相，抗告人駕車行經有燈光號誌管制之
      交岔路口闖紅燈，自為明確。另微電腦闖紅燈自動測速照
      相系統既已經原製造國瑞士電力及環境度量衡部門檢驗認
      可，即無違商品檢驗法之規定，且97年5 月18日在高雄市
      左營區○○路中國石油煉油廠北門前之燈光號誌運作正常
      ，並無維修紀錄一節，有高雄市政府警察局交通警察大隊
      97年7 月17日高市警交三字第0970018437號函在卷可憑，
      復無其他證據足佐高雄市○○區○○路中國石油煉油廠北
      門前裝設之微電腦闖紅燈自動測速照相系統有故障，抗告
      人空言其未闖紅燈及該系統可信性不足，亦無可採。至微
      電腦闖紅燈自動測速照相系統固因經濟部標準檢驗局尚無
      檢驗感應式線圈測速之設備而無法依度量衡法定期檢定，
      故停止使用於測量超速舉證，但闖紅燈照相既非度量衡法
      規範之內，自無定期檢驗之問題。
    從而，原處分機關依道路交通管理處罰條例第53條第1 項、
    第63條之規定，裁決抗告人罰鍰2 千700 元，並記違規點數
    3 點，於法核無不合。原審裁定駁回異議，並無不當。抗告
    人之抗告，即無理由，應予駁回。
三、據上論結，應依道路交通案件處理辦法第26條、刑事訴訟法
    第412 條，裁定如主文。
中    華    民    國    98    年    1     月    22    日
                  刑事第八庭    審判長法  官   洪兆隆
                                      法  官   陳志銘
                                      法  官   郭玫利
以上正本證明與原本無異。
不得再抗告。
中    華    民    國    98    年    1     月    22    日
                                      書記官   楊茱宜


司法院資訊處製作；財團法人民間司法改革基金會備份。
